【裁判字號】    89,易,4202
【裁判日期】    900104
【裁判案由】    妨害自由等
【裁判全文】
臺灣板橋地方法院刑事判決                        八十九年度易字第四二二號
    公  訴  人  臺灣板橋地方法院檢察署檢察官
    被      告  丙○○
右列被告因家庭暴力妨害自由案件，經檢察官提起公訴（八十九年度偵字第一七一五
０號），本院判決如左：
    主  文
丙○○以加害生命、身體之事，恐嚇他人致生危害於安全，處拘役拾日，如易科罰
金，以佰元折算壹日；又以強暴、脅迫使人行無義務之事，處有期徒刑月，如易
科罰金，以佰元折算壹日，扣案之番刀壹把沒收。
    事  實
一、丙○○係乙○○之前夫，丙○○於八十九年九月八日八時二十分許，在臺北縣三
    峽鎮○○路二七七巷九號三樓之住處，打電話予乙○○，因子女監護問題而與乙○○發生爭執，丙○○竟基於恐嚇之犯意，即以加害生命、身體之事，於電話中
    向乙○○恐嚇稱：「我們走著瞧！」等語，使乙○○心生畏懼，致生危害於安全
    ，乙○○遂因畏懼而掛斷電話，丙○○心有未甘，竟另行基於妨害自由及毀損之
    犯意，再打電話予乙○○，要乙○○回娘家看發生何事後隨即掛斷電話，丙○○
    遂於八十九年九月八日八時四十五分許，攜帶其所有之番刀一把，至位於臺北縣
    三峽鎮○○路一二二號之乙○○娘家，憤而持其所攜帶之番刀，將該處甲○○（
    係乙○○之兄，亦住於該處）所有之電視、瓦斯爐、餐桌蓋損壞（另冰箱、電鍋
    未致不堪使用，起訴書亦將餐桌蓋誤載為未致不堪使用），足以生損害於甲○○
    ，並對甲○○恐嚇稱：「打電話叫乙○○和爸爸回來，如不打，要把東西弄壞！
    」，以此毀損甲○○所有物之強暴手段及恐嚇之脅迫手段，使甲○○打電話予乙○○而行無義務之事，嗣因甲○○另行打電話報警，警方隨即趕至臺北縣三峽鎮
    ○○路一二二號，當場查獲丙○○，並扣得丙○○所有供犯罪所用之番刀壹把。
二、案經被害人甲○○訴由臺北縣警察局三峽分局報請臺灣板橋地方法院檢察署檢察
    官偵查起訴。
    理  由
一、右揭事實，業據被告丙○○迭於警訊、偵查及本院審理時坦承不諱，核與告訴人
    甲○○迭於警訊、偵查及本院審理時指訴之情節相符，並經證人乙○○迭於偵查
    及本院調查時證述屬實，且有扣案之番刀壹把足資佐證，復有現場照片五張附於
    偵查卷可憑。是本件事證明確，被告犯行洵堪認定，應予依法論處。
二、核被告丙○○所為，係犯刑法第三百零四條之強制罪、同法第三百零五條之恐嚇
    危害安全罪及同法第三百五十四條之毀損罪。被告所為前揭強制罪及毀損罪二罪
    ，有方法與目的之牽連關係，為牽連犯，應依刑法第五十五條之規定從一重以強
    制罪處斷。又被告雖於電話中對乙○○為恐嚇犯行，惟其嗣後對甲○○之強制行
    為，係因其遭乙○○掛斷電話而心有未甘，遂另行起意所為，尚難認被告所為恐
    嚇罪及強制罪間有原因與結果、或方法與目的之關係，是被告所犯前揭恐嚇罪及
    強制罪，犯意各別，構成要件互異，應予分論併罰。爰審酌被告持刀為強制犯行
    ，情節非微，犯後仍未與告訴人甲○○及被害人乙○○達成和解，惟念及其犯後
    坦承不諱，暨被告犯罪之動機、目的、手段及告訴人所受之損害等一切情狀，分
    別量處如主文所示之刑，並均諭知易科罰金之折算標準，以示懲儆。至扣案之番
    刀壹把，係被告所有供犯強制罪及毀損罪所用之物，應依刑法第三十八條第一項
    第二款之規定宣告沒收。
三、至公訴人另認被告要求告訴人甲○○打電話予乙○○及其父親，否則即毀損客廳
    內之所有物品等語，以此恐嚇方式，令告訴人甲○○心生畏懼而撥打電話予乙○○，因認被告另涉刑法第三百零五條之恐嚇罪嫌云云；惟按刑法第三百零五條之
    恐嚇危害安全罪，係指單純以將來加害生命、身體、自由、名譽、財產之事，恐
    嚇他人致生危害於安全者而言，如對於他人之生命、身體等，以現實之強暴、脅
    迫手段加以危害要挾，使人行無義務之事或妨害人行使權利，即應構成刑法第三
    百零四條之強制罪，縱有恐嚇行為，亦僅屬犯強制罪之手段，無更論以恐嚇危害
    安全罪之餘地（此有最高法院八十四年度台非字第一九四號判決、同院八十四年
    度台非字第０一四二號判決可資參照），是本件被告雖有公訴人所指之前揭恐嚇
    行為，惟係屬被告所犯前揭強制罪之部分行為，應為強制行為所吸收，自不另論
    罪，本應為無罪之諭知，惟公訴意旨認此部分與前揭論罪部分，有裁判上一罪之
    牽連犯關係，爰不另為無罪之諭知，附此敘明。
據上論斷，應依刑事訴訟法第二百九十九條第一項前段，刑法第三百零四條、第三百
零五條、第三百五十四條、第五十五條、第四十一條、第三十八條第一項第二款，罰
金罰鍰提高標準條例第一條前段、第二條，判決如主文。
本案經檢察官呂永魁到庭執行職務
中      華      民      國    九十      年      一      月      四      日
                                      臺灣板橋地方法院刑事第三庭
                                          法  官  林  海  祥
右正本證明與原本無異。
如不服本判決，應於判決送達後十日內，向本院提出上訴狀。
              書記官  陳  怡  真
中    華    民    國      九十        年    一        月     九       日
本案論罪科刑主要法條：
刑法第三百零四條、第三百零五條
刑法第三百零四條
以強暴、脅迫使人行無義務之事或妨害人行使權利者，處三年以下有期徒刑、拘役或
三百元以下罰金。
前項之未遂犯罰之。
刑法第三百零五條
以加害生命、身體、自由、名譽、財產之事恐嚇他人，致生危害於安全者，處二年以
下有期徒刑、拘役或三百元以下罰金。


司法院資訊處製作；財團法人民間司法改革基金會備份。
